# 菜鸟想请教一下各位老师，定期存款到底该归为什么科目

提问人：liubin988513 时间：2013-12-23 17:50:32
1 ，预期且有能力持有到期，按照持有至到期进行处理，计提利息，期末列报在”其他非流动“ 2，不属于（ 1 ）的，按照活期存款处理，不计提利息。

回答人：chenyiwei
赞同此观点，关键是企业是否把定期存款作为短期流动性管理工具使用，随时可能提前支取用于支付用途。